臺灣高等法院臺中分院刑事判決
                                  110年度交上易字第159號
上  訴  人
即  被  告  朱勝展


上列上訴人即被告因過失傷害案件，不服臺灣臺中地方法院109
年度交易字第1619號中華民國109 年11月24日第一審判決（起訴
案號：臺灣臺中地方檢察署109 年度偵字第27358 號），提起上
訴，本院判決如下：
    主  文
上訴駁回。
    犯罪事實
一、朱勝展明知其機車駕駛執照已遭註銷，竟仍於民國109 年1 
    月11日22時17分許，無普通重型機車駕駛執照騎乘車牌號碼
    000-0000號普通重型機車，沿臺中市西屯區西安街由東往西
    方向行駛，行至西安街17之3 號前時，本應注意該路段為未
    劃設分向線之道路時，應靠右行駛並隨時注意車前狀況，且
    車輛交會時，會車相互之間隔不得少於半公尺，而依當時天
    候晴、夜間有照明、柏油路面乾燥、無缺陷、無障礙物、視
    距良好，並無不能注意之情形，竟疏未注意及此，貿然前行
    。適曾裕哲騎乘車牌號碼000-000 號普通重型機車，亦疏未
    注意車前狀況並靠右行駛、會車保持半公尺安全間隔，逕自
    西安街對向駛來，二車之左側把手發生擦撞，曾裕哲因而人
    車倒地，受有左側第四掌骨骨折之傷害。朱勝展於肇事後留
    待在現場，並於員警到場處理時，當場承認為肇事人，自首
    而接受裁判。
二、案經曾裕哲訴請臺灣臺中地方檢察署檢察官偵查起訴。
    理  由
壹、關於證據能力部分：
一、被告以外之人（包括證人、鑑定人、告訴人、被害人及共同
    被告等）於審判外之陳述雖不符刑事訴訟法第159 條之1 至
    之4 等4 條之規定，而經當事人於審判程序同意作為證據，
    法院審酌該言詞陳述或書面陳述作成時之情況，認為適當者
    ，亦得為證據；當事人、代理人或辯護人於法院調查證據時
    ，知有刑事訴訟法第159 條第1 項不得為證據之情形，而未
    於言詞辯論終結前聲明異議者，視為有前項之同意，同法第
    159 條之5 定有明文。立法意旨在於傳聞證據未經當事人之
    反對詰問予以核實，原則上先予排除。惟若當事人已放棄反
    對詰問權，於審判程序中表明同意該等傳聞證據可作為證據
    ；或於言詞辯論終結前未聲明異議，基於尊重當事人對傳聞
    證據之處分權，及證據資料愈豐富，愈有助於真實發見之理
    念，且強化言詞辯論主義，使訴訟程序得以順暢進行，上開
    傳聞證據亦均具有證據能力。本判決下列所使用之書面證據
    ，包含道路交通事故現場圖、道路交通事故調查報告表㈠、㈡
    ，其本質上係司法警察（官）針對本件具體個案，於調查證
    據及犯罪情形時，實施勘察作為所製作，不具備例行性、公
    示性之要件，自非刑事訴訟法第159 條之4 第1 款所指公務
    員職務上製作之紀錄文書、證明文書，亦非同條第3 款規定
    與上述公文書具有同等程度可信性之文書（最高法院98年度
    台上字第3258號判決要旨參照），均係被告以外之人於審判
    外之陳述，其性質上均屬傳聞證據；又證人即告訴人曾裕哲
    於警詢之證述，其性質上亦屬傳聞證據，上開證據雖查無符
    合刑事訴訟法第159 條之1 至第159 條之4 等情形，惟上訴
    人即被告朱勝展（下稱被告）及檢察官於本院審理時對上開
    證據之證據能力均表示無意見，並經本院於審理期日就上開
    證據逐一提示並告以要旨，被告及檢察官於言詞辯論終結前
    對上開證據之證據能力均未聲明異議，本院審酌上開證據之
    取得過程並無違法取證之瑕疵存在，與本案待證事實間復具
    有相當之關聯性，認為以之作為證據應屬適當，依刑事訴訟
    法第159 條之5 之規定，均有證據能力。
二、刑事訴訟法第159條之4第 2款規定：除顯有不可信之情況外
    ，從事業務之人於業務上或通常業務過程所須製作之紀錄文
    書、證明文書，得為證據。係因該等文書為從事業務之人，
    於通常業務過程不間斷、有規律而準確之記載，且大部分紀
    錄係完成於業務終了前後，無預見日後可能會被提供作為證
    據之偽造動機，其虛偽之可能性小，除非該等紀錄文書或證
    明文書有顯然不可信之情況，否則有承認其為證據之必要。
    醫院病歷及診斷證明書，係病患就診時，醫師就其病患所為
    之診斷及治療處置，所製作之紀錄文書及證明文書。犯罪事
    件中之被害人因身體所受之傷害前往醫療院所接受治療，並
    要求醫師依據診斷結果開立診斷證明書，就被害人之立場而
    言，該診斷證明書固然可能供日後訴訟上之證明之特定目的
    使用，然就醫師之立場而言，仍屬從事醫療業務之人，於例
    行性之診療過程中，依據實際診斷結果而製作之病歷及診斷
    證明書，自屬於醫療業務上或通常醫療業務過程所製作之紀
    錄文書、證明文書，依刑事訴訟法第159條之4第 2款規定，
    除顯有不可信之情況外，得為證據（最高法院99年度台上字
    第1391號判決意旨參照）。本案卷附之有關告訴人曾裕哲受
    傷害後至臺中榮民總醫院診治，該院所出具之診斷證明書，
    係該院醫師於執行醫療業務中，就其病患所為之診斷及治療
    處置後，醫師依據診斷結果所開立之診斷證明書，為從事醫
    療業務之人，於例行性之診療過程中，依據實際診斷結果而
    製作之診斷證明書，屬於醫療業務上或通常醫療業務過程所
    製作之證明文書，應具有相當之中立性，且紀錄人與被告及
    告訴人曾裕哲雙方均無恩怨或親誼關係，純因業務需要而依
    法製作上開文書，經核上開診斷證明書之作成並無顯不可信
    之情形，且對告訴人因此所受傷害之待證事項具有相當關聯
    性，並無顯有不可信之情況，依上揭說明，自有證據能力，
    得為證據。
三、「法院或檢察官得囑託醫院、學校或其他相當之機關、團體
    為鑑定，或審查他人之鑑定，並準用第203 條至第206 條之
    1 之規定。」、「鑑定之經過及其結果，應命鑑定人以言詞
    或書面報告。」，亦分別為刑事訴訟法第208 條第1 項前段
    、第206 條第1 項所明定。是經法院或檢察官囑託相當之機
    關為鑑定後，經鑑定人以書面報告其鑑定之結果者，即屬同
    法第159 條第1 項所謂之「法律有規定者」，不受該條項規
    定「不得作為證據」之限制。且同法第208 條第1 項前段對
    於法院或檢察官囑託相當之機關為鑑定之情形，僅規定：「
    準用第203 條至第206 條之1 之規定」，至於同法第202 條
    有關「鑑定人應於鑑定前具結」之規定，則不在準用之列。
    故於法院或檢察官囑託相當之機關為鑑定，而該受囑託機關
    以書面報告鑑定結果之情形，既非屬依法應具結者。是同法
    第158條之3 有關「證人、鑑定人依法應具結而未具結者，
    其證言或鑑定意見，不得作為證據」之規定，於此時即無適
    用之餘地。是本院就本件交通事故肇事之原因部分，請臺中
    市車輛行車事故鑑定委員會進行鑑定後，臺中市車輛行車事
    故鑑定委員會以110 年4月15日中市車鑑字第1100001675號
    函所附之鑑定意見書，依法自不受刑事訴訟法第159 條第1 
    項及同法第158 條之3 之限制，自有證據能力。
四、照相機拍攝之照片，係依機器之功能，攝錄實物形貌而形成
    之圖像，除其係以人之言詞或書面陳述為攝取內容，並以該
    內容為證據外，錄製之畫面、照片所呈現之圖像，並非屬人
    類意思表達之言詞或書面陳述，當不在刑事訴訟法第159 條
    第1 項所規定「被告以外之人於審判外之言詞或書面陳述」
    之範圍內，其有無證據能力，自應與一般物證相同，端視其
    取得證據之合法性及已否依法踐行證據之調查程序，以資認
    定（最高法院97年度台上字第3854號判決意旨參照）。本件
    卷附之事故現場照片、車損照片、監視器翻拍照片係屬機械
    性紀錄特徵，也就是認識對象的是攝影機或錄影鏡頭，透過
    鏡頭形成的畫面存入或映寫入硬碟或底片，然後儲存於硬碟
    或還原於照相紙上，故攝影機、監視錄影器錄製之畫面及照
    相中不含有人的供述要素，在現實情形與作為傳達結果的錄
    影及照相，在內容上的一致性是透過機械的正確性來加以保
    障的，在錄影或照相中並不存在人對現實情形的知覺、記憶
    ，在表現時經常可能發生的錯誤（如知覺的不準確、記憶隨
    時間推移而發生的變化），故依前述論述意旨，上揭事故現
    場、車損照片及監視器錄影畫面翻拍照片屬非供述證據，並
    無傳聞法則之適用，且係透過攝錄後由機器播放後再經沖印
    所得，而與本件犯罪事實具有關聯性，依法自得作為證據，
    而有證據能力。　　
貳、實體部分：
一、訊據被告固坦承於上開時、地騎乘機車，與告訴人曾裕哲所
    騎乘之機車發生擦撞，告訴人因而受有左側第四掌骨骨折傷
    害之事實不諱，惟矢口否認有何過失傷害犯行，辯稱：伊已
    經很靠右邊行駛了，是曾裕哲他們併排騎車才會撞到伊，伊
    並沒有違規，請諭知伊無罪云云。
二、認定犯罪事實所憑之證據及理由：
  ㈠被告於109 年1 月11日22時17分許，騎乘車牌號碼000-0000 
    號普通重型機車，沿臺中市西屯區西安街由東往西方向行駛
    ，行至西安街17之3 號前時，適告訴人騎乘車牌照號碼366-
    HML號普通重型機車，自西安街對向駛來，二車之左側把手
    發生擦撞，告訴人人車倒地，因而受有左側第四掌骨骨折傷
    害之事實，業據被告於警詢、偵訊及本院審理時均坦承不諱
    （見109年度發查字第751號卷〈下稱發查卷〉第11至14頁、第
    51頁；109年度他字第5971號卷〈下稱他字卷〉第19至21頁；
    本院卷第101至102頁），核與證人即告訴人曾裕哲於警詢證
    述之情節（見發查卷第15至17頁、第53頁）大致相符，並有
    道路交通事故現場圖、道路交通事故調查報告表㈠、㈡、臺中
    市政府警察局交通事故補充資料表、現場照片、車損照片及
    監視器翻拍照片、臺中榮民總醫院診斷證明書（見發查卷第
    25至29頁、第59頁、第33至49頁、第61頁、第19頁）在卷可
    稽，是以此部分事實首堪認定。
  ㈡按汽車行駛時，駕駛人應注意車前狀況及兩車併行之間隔，
    並隨時採取必要之安全措施；汽車除行駛於單行道或指定行
    駛於左側車道外，在未劃分向線或分向限制線之道路，應靠
    右行駛；汽車交會時，應依下列規定：五、會車相互之間隔
    不得少於半公尺，道路交通安全規則第94條第3 項、第95條
    第1 項前段及第100 條第5 款分別定有明文。被告駕車自應
    遵守上開規定，又當時天候晴、夜間有照明、柏油路面乾燥
    、無缺陷、無障礙物、視距良好，並無不能注意之情事，惟
    其於行經未劃分向標線之道路時，竟疏未注意行駛未劃分向
    標線之道路應靠右行駛並隨時注意車前狀況，車輛交會時應
    各自保持適當之安全間隔，以致肇事，致告訴人因而受有上
    開傷害，被告上開違規行為自有過失。又被告因其違規行為
    ，對於騎乘機車行經上開肇事路段之告訴人製造法所不容許
    之風險，且該風險在具體事件歷程中實現，而導致告訴人受
    傷之構成要件結果之發生，該受傷結果顯可歸責於被告。本
    院認被告上開行經未劃分向線標路段時，未注意車前狀況並
    靠右行駛、會車時未保持安全間隔之違規行為為肇事原因，
    告訴人同有行經未劃分向線標路段時，未注意車前狀況並靠
    右行駛、會車時未保持安全間隔之違規行為之肇事因素；又
    本件經送臺中市車輛行車事故鑑定委員會鑑定結果亦認被告
    與告訴人駕駛普通重型機車，行駛未劃分向標線路段，未注
    意車前狀況、會車時未保持安全間隔，兩車同為肇事原因，
    此有臺中市車輛行車事故鑑定委員110 年4月15 日中市車鑑
    字第1100001675號函檢送中市車鑑0000000號鑑定意見書在
    卷可稽（見本院卷第73至76頁）。又刑法上之過失犯，祇須
    危害之發生，與行為人之過失行為，具有相當因果關係，即
    能成立（最高法院93年度台上字第1017號判決意旨參照）。
    再果非被告上開過失行為，則告訴人當不致發生如犯罪事實
    欄所載之傷害結果，足徵被告之過失行為與告訴人之傷害結
    果間具有相當因果關係。
　㈢被告雖以前詞置辯，然查：
  ⒈證人即告訴人曾裕哲於警詢、偵訊指稱：我於109年1月11日2
    2時17分許，騎乘車牌照號碼366-HML號普通重型機車往福星
    路方向直行，行經臺中市○○區○○街00○0號前，與朱勝展所駕
    駛往光明路方向直行之車牌號碼000-0000號重型機車會車時
    ，朱勝展之機車左手把及左後照後鏡撞到我的機車左手把及
    左後照鏡，我有發現該NBP-7981號機車，但朱勝展太靠左邊
    了，我來不及閃避；我沒有併排騎車，我是一前一後，因為
    我旁邊有路邊停車，所以沒有靠右行駛，車輛碰撞後我機車
    往前滑行2公尺左右後就倒地了，我機車倒地位置並沒有移
    動。我認為大家都有過失，我承認自己有一半過失等語（見
    發查卷第15至17頁；他字卷第20至21頁）。依道路交通事故
    現場圖及現場照片所示，告訴人機車係右倒，此與雙方機車
    左側把手擦撞，故告訴人機車產生左側應力而向右傾倒之物
    理原理相符，而參諸告訴人機車倒地位置（見發查卷第33頁
    ），應可推論告訴人機車與被告機車擦撞時之位置係在告訴
    人機車倒地位置附近而已，然觀之前述照片，被告機車行車
    方向尚有相當之寬度，故被告如有注意車前狀況並靠右行駛
    ，及於與告訴人會車時保持安全間隔，縱然告訴人騎乘機車
    時未靠右行駛，仍可避免本件車禍之發生，故本案車禍係雙
    方機車在未劃分向線之道路行駛時，均未注意車前狀況並靠
    右行駛，及保持會車間隔至少0.5公尺之規定，以致肇事甚
    明。
  2.被告雖辯稱其已很靠右行駛了等語，惟依本案之道路交通事
    故現場圖（見發查卷第25頁）所示，告訴人之機車擦撞倒地
    時，其後車輪距離17之3號住處最近處為2.8公尺，其前車輪
    距離該住處最近處為2.4公尺，意即被告車輛在車禍發生前
    在其車道方向尚有2.4公尺至2.8公尺之寬度可避免與對向機
    車擦撞，故被告在肇事前，尚可靠右且有2.4公尺至2.8公尺
    之寬度可避車；參以被告於交通警察所製作之交通事故談話
    紀錄表中亦自承：當時我為閃避前一個巷口的車（怕有來車
    ），所以我也稍微靠中間車道行駛等語（見發查卷第51頁）
    ，益徵被告在會車當時確實未靠右行駛無訛。
  3.刑法上之過失，其過失行為與結果間，在客觀上有相當因果
    關係始得成立。所謂相當因果關係，係指依經驗法則，綜合
    行為當時所存在之一切事實，為客觀之事後審查，認為在一
    般情形下，有此環境、有此行為之同一條件，均可發生同一
    之結果者，則該條件即為發生結果之相當條件，行為與結果
    即有相當之因果關係（最高法院76年台上字第192號判例意
    旨參照）。查本案車禍係被告及告訴人騎乘機車至系爭道路
    時，均未注意該路段為未劃設分向線之道路，應隨時注意車
    前狀況並靠右行駛，且汽車交會時，會車相互之間隔不得少
    於半公尺之規定，致兩車因而發生擦撞，肇致告訴人因本件
    車禍受傷之結果，故告訴人所受傷勢顯與被告之駕駛行為有
    相當因果關係。至被告為無駕駛執照之人，此有被告證號查
    詢機車駕駛人資料1份在卷可稽（見發查卷第65頁)，即被告
    於本案犯罪時，並無適當且合格之駕駛執照，而屬道路交通
    管理處罰條例第86條第1項所稱之無駕駛執照駕車，殆無疑
    義。另告訴人就本件車禍之發生雖亦有過失，惟此僅屬過失
    比例分配及民事損害賠償事件與有過失之問題，仍無礙於被
    告就本件事故過失責任之成立，併予敘明。
  ㈣綜上所述，被告就本件事故之發生顯有過失，且告訴人所受
    傷害與被告之過失行為間，具相當因果關係。被告上開所辯
    顯係事後卸責之詞，不足採信。本案事證已臻明確，被告汽
    車駕駛人無照駕車而過失傷害犯行堪予認定，應依法予以論
    罪科刑。
三、論罪部分：
  ㈠按刑法總則之加重，係概括性之規定，所有罪名均一體適用
    ；刑法分則之加重，係就犯罪類型變更之個別犯罪行為予以
    加重，成為另一獨立之罪名。道路交通管理處罰條例第86條
    第1 項關於汽車駕駛人無照駕駛，因而致人受傷或死亡，依
    法應負刑事責任者，加重其刑至二分之一之規定，係就刑法
    第276條第1項之過失致人於死罪、同條第2項之業務過失致
    人於死罪，同法第284條第1項之過失傷害（及致重傷）罪、
    同條第2 項之業務過失傷害（及致重傷）罪之基本犯罪類型
    ，對於加害人為汽車駕駛人，於從事駕駛汽車之特定行為時
    ，於無照駕駛因而致人受傷或死亡之特殊行為要件予以加重
    處罰，已就上述刑法第276條第1、2項，同法第284條第1、2
    項各罪犯罪類型變更之個別犯罪行為予以加重，而成另一獨
    立之罪名，自屬刑法分則加重之性質（最高法院99年度台非
    字第198號刑事判決同此意旨）。查被告於本案發生時屬無
    駕駛執照駕車，已如前述，其因上開駕駛過失行為，致告訴
    人受有前揭所述之傷害結果，核被告所為，係犯道路交通管
    理處罰條例第86條第1項、刑法第284條前段之汽車駕駛人無
    駕駛執照駕車而過失傷害人罪。
　㈡被告無普通重型機車駕駛執照駕車，因過失傷害人，應依道
    路交通管理處罰條例第86條第1 項之規定加重其刑。
  ㈢次按對於未發覺之罪自首而受裁判者，得減輕其刑，刑法第6
    2條前段定有明文。是否符合自首之規定，事實審法院應詳
    加調查認定。又刑法第62條所稱之發覺犯罪事實，祇須偵查
    犯罪職權之公務員，已知該犯罪事實之梗概為已足，無須確
    知該犯罪事實內容為必要；而所知之人犯，雖不以確知其人
    為該犯罪之真兇無訛為必要，但亦須有確切之根據，可為合
    理之懷疑，方為犯罪之發覺。又刑法自首，乃為使犯罪事實
    易於發覺並節省訴訟資源，如犯罪之人在犯罪未發覺前，向
    該管公務員表明其犯罪事實，而接受裁判時，即構成得減輕
    其刑條件。至於所表明之內容祇須足使該管公務員憑以查明
    該犯罪之真相為已足，並不以完全與事實相符為必要（最高
    法院101年度台上字第1534號刑事判決參照）。查被告於肇
    事後，於具有偵查犯罪權限之公務員發覺上開犯行前，在員
    警到場處理時在場，且當場承認為肇事人，並於其後本案偵
    查、審理期間，均已到庭應訊及接受裁判，此有卷附臺中市
    政府警察局道路交通事故肇事人自首情形紀錄表在卷可稽（
    見發查卷第55頁），核與自首要件相符，審酌本案係過失犯
    行，較無被告憑恃自首減刑以遁飾犯罪惡性之疑慮，爰依刑
    法第62條前段減輕其刑，並與前揭依道路交通管理處罰條例
    第86條第1項規定加重部分，依法先加重後減輕之。
四、原審以被告上開汽車駕駛人無駕駛執照駕車過失傷害犯行事
     證明確，適用刑事訴訟法第299條第1項前段，道路交通管
    理處罰條例第86條第1項，刑法第11條前段，第284條前段、
    第62條前段、第41條第1項前段，刑法施行法第1條之1第1項
    等規定，並以行為人之責任為基礎，審酌被告無駕駛執照駕
    車，在未劃分向線或分向限制線之道路，未遵守規定，致與
    告訴人所騎乘前開普通重型機車發生擦撞，被告於偵查中尚
    能供承有一半過失（見他字卷第20頁），於原審審理中則否
    認有過失，並不願與告訴人洽談和解事宜，足認被告犯後無
    悔悟之心之態度；再參以本件事故告訴人亦有過失，兼衡本
    案肇事情節、告訴人所受傷勢，暨被告於原審審理時自述智
    識程度、職業及家庭經濟狀況等一切情狀，量處有期徒刑2
    月，並諭知易科罰金之折算標準，以示懲儆。經核原審判決
    認事用法核無違誤，量刑亦屬妥適。
五、關於上訴理由之審酌：
　㈠被告上訴意旨略以：告訴人倒地位置既係在中心線左右，則
    以兩車係互相擦撞左側手把之物理作用而言，告訴人之機車
    應會向右傾倒，即實際撞擊位置應係在告訴人跨越中心線之
    處，始會左側擦撞向右傾倒至中心線左右，原判決認擦撞位
    置係在告訴人機車倒地位置附近，顯與常理不符。又重型機
    車車寬約70至100公分，加上被告亦需與右側路邊保持至少 
    50公分至1公尺之安全寬度，兩者相加，理應扣除至少120公
    分至170公分之寬度，且告訴人駕車位置應已超過中心線，
    故兩車撞擊位置應短於被告側路邊2.4公尺，而2.4公尺相較
    於整條路之路寬6.7公尺約僅佔35%，則又如何能苛責被告未
    靠右行駛。至於被告為閃避前一巷口之車輛（怕有來車），
    所以稍微靠中間車道行駛，此係與右側路道之人車保持安全
    距離所採取之不得不然之措施，自不得據此推論被告違反應
    靠右行駛之義務，被告並無未靠右行駛之情事，本件車禍係
    因告訴人駕車位置超過中心線所致，被告並無過失，原判決
    之認定與卷證不符、違反經驗法則，有適用法則不當之違法
    ，請撤銷原判決，改諭知被告無罪等語。
　㈡本院查：本案肇事地點臺中市西屯區西安街路寬6.7公尺，惟
    在告訴人行向該側於案發時路邊係有停放小客車，而被告行
    向該側（即17之3號住家）則未停放小客車，而一般小客車
    之車寬約為180至200餘公分，是以該道路扣除停放小客車後
    之可供行駛車輛之路寬應已不到5公尺，而告訴人之機車與
    被告之機車擦撞倒地時，其後車輪距離17之3號住處最近處
    為2.8公尺，其前車輪距離該住處最近處為2.4公尺，而此距
    離並非告訴人所騎乘之機車車身倒地時之距離，是以原審推
    論被告所騎乘之機車與告訴人所騎乘之機車擦撞時之位置係
    在告訴人機車倒地位置附近，並無何違誤之處。又在告訴人
    行向該側停放小客車之情形下，如該道路扣除路邊實際停放
    車輛之寬度後，並無從認定告訴人騎乘機車之位置有明顯超
    過該道路實際可供行駛車輛之中心線之情形。又被告行經未
    劃分向線標路段時，未注意車前狀況並靠右行駛、會車時未
    保持安全間隔為肇事原因，告訴人同有行經未劃分向線標路
    段時，未注意車前狀況並靠右行駛、會車時未保持安全間隔
    之肇事因素，業經本院認定如前，是以被告上訴以其並無過
    失，並無足採。本件被告上訴意旨所陳均無足採，且其在本
    院並未提出其他有利之證據或辯解，其上訴為無理由，應予
    駁回其上訴。
據上論結，應依刑事訴訟法第368條，判決如主文。
本案經檢察官郭景銘提起公訴，檢察官吳祚延到庭執行職務。
中　　華　　民　　國　　110 　年　　6 　　月　　8 　　日
            刑事第二庭　審判長法　官　何  志  通
                              法　官　吳  進  發
                              法　官　石  馨  文
以上正本證明與原本無異。
不得上訴。
                              書記官  陳  儷  文
　　　　　　　　　　　　　　　
中　　華　　民　　國　　110 　年　　6 　　月　　8 　　日

附錄論罪科刑法條
中華民國刑法第284條
因過失傷害人者，處 1 年以下有期徒刑、拘役或 10 萬元以下
罰金；致重傷者，處 3 年以下有期徒刑、拘役或 30 萬元以下
罰金。

道路交通管理處罰條例第86條第1項
汽車駕駛人，無駕駛執照駕車、酒醉駕車、吸食毒品或迷幻藥駕
車、行駛人行道或行經行人穿越道不依規定讓行人優先通行，因
而致人受傷或死亡，依法應負刑事責任者，加重其刑至二分之一
。